臺灣高等法院高雄分院刑事判決　　　　 96年度上易字第285號
上　訴　人　臺灣高雄地方法院檢察署檢察官
被　　　告　甲○○
　　　　　　　　　　（現於台灣高雄看守所羈押中）
被　　　告　乙○○
　　　　　　　　　　（現於台灣高雄第二監獄執行中）
上列上訴人因竊盜案件，不服臺灣高雄地方法院95年度易字第24
98號中華民國96年2月1日第一審判決（起訴案號：臺灣高雄地方
法院檢察署95年度偵字第28716號、第30495號），提起上訴，本
院判決如下：
    主  文
上訴駁回。
    事實及理由
一、本案經本院審理結果，認第一審判決認事用法及量刑均無不
    當，應予維持，除將第一審判決書第1 頁倒數第8 、9 行及
    第3 頁第11、12行「姓名年籍不詳之成年人」更正為「李宗
    賢」之外，餘均引用第一審判決書記載之事實、證據及理由
    （如附件）。
二、檢察官上訴意旨雖以：(一)被告乙○○確與被告甲○○共同竊
    盜電線(二)被告甲○○竊盜前科累累，不知悔改，原審僅量刑
    有期徒刑10月，尚屬過輕，且亦有依竊盜犯贓物犯保安處分
    條例第3 條第1 項之規定，諭知於刑之執行前令入勞動場所
    強制工作云云。經查：
  (一)共同被告甲○○於警詢及偵查中固均證稱當日是與被告乙○
    ○共同竊取電線云云（警卷第3 頁、偵查卷第40頁），惟其
    於原審中復證稱：「95年11月1 日當日不是與乙○○同去偷
    電線，是我堂姐兒子李宗賢騎他的機車載我到現場，是李宗
    賢用鐵條爬上電線桿，他剪，我在底下撿，之前在警局及偵
    查中陳述共犯是乙○○，是為了迴護李宗賢，這次陳述才是
    實情，在地檢署是做偽證」等語（原審卷第68至70頁），是
    以，共同被告甲○○就被告乙○○是否共同竊盜電線，前後
    陳述已有不一。參以被害人即證人李見忠就被竊電線經過於
    警詢中證稱：「我在芭樂園內發現2 名男子，一名身著白色
    上衣，另1 名著藍色上衣，當時白衣男正用鐵條爬上台電電
    桿，用不明工具將電纜線剪取，另藍衣男於電線下方拉電線
    ，我發現上情即向竊賊表示在幹什麼，他們2 人立即逃逸，
    我隨即喊抓賊，當時白衣男將內裝電線的手提飼料袋丟棄在
    果園內逃逸無蹤，僅當場逮獲藍衣男子，就是甲○○，另白
    衣男我未看清楚該人臉，不能指認」等語（警卷第6 頁），
    並無法明確指認逃逸之白衣男子即是被告乙○○。此外，贓
    物認領保管單、台電公司電力線路失竊現場調查報告表等證
    據，僅能證明上開路段電線有遭竊取之事實，亦無從佐認被
    告乙○○有參與前揭竊盜電線之犯行，自不得僅憑共同被告
    甲○○前後不一之證述遽為不利於被告乙○○之認定。
　(二)檢察官雖認被告甲○○竊盜前科累累，顯有犯罪之習慣，應
  　依竊盜犯贓物犯保安處分條例第3 條第1 項之規定，諭知於
    刑之執行前令入勞動場所強制工作云云。然查，被告甲○○
    前雖曾於83年間因竊盜案件，經臺灣高雄地方法院以83年度
    易字第543 號判處有期徒刑3 月確定，復於87年間因竊盜案
    件，經臺灣高雄地方法院以87年度易字第6085號判處有期徒
    刑10月確定，有台灣高等法院被告前案紀錄表1 份在卷可稽
    ，連同本案在內，被告甲○○共有3 次竊盜犯行，且該3 次
    竊盜犯行之間，均間隔數年，並非短時間內連續為之，尚非
    屬「竊盜前科累累，顯有犯罪之習慣」之情形，亦無積極證
    據證明被告甲○○係以犯竊盜罪為其經濟生活之主要支柱。
    再者，被告甲○○雖有竊盜前料，本次復犯竊盜罪，然本院
    於審理中調查得知，其犯罪動機係因其僅國中畢業，智識程
    度不高，成長環境不若常人順遂，經濟狀況不甚充裕，始一
    時失慮犯下數起竊盜犯行，其犯罪多係因客觀環境所致，犯
    後亦坦承犯罪、頗表悔意、態度良好。準此，顯難認被告甲
    ○○具有犯罪之習慣，尚與竊盜犯贓物犯保安處分條例第 3
    條第1 項「有犯罪之習慣者」之規定有間。職是，本院認尚
    無令被告甲○○於刑之執行前入勞動處所強制工作之必要。
三、原審因而認被告乙○○竊盜電線部分之犯罪無法證明，而為
    無罪之諭知，另認被告甲○○尚無諭知於刑之執行前令入勞
    動場所強制工作之必要，認事用法並無違誤，量刑亦屬妥適
    。檢察官上訴意旨，猶執前詞，指摘原判決不當，為無理由
    ，應予駁回。
四、據上論結，應依刑事訴訟法第368條、第373條，判決如主文
    。
本案經檢察官沈紹嘉到庭執行職務。
中　　華　　民　　國　　96　　年　　4　　月　　27　　日
                  刑事第七庭  審判長法  官 莊飛宗
                                    法  官 黃憲文
                                    法  官 孫啟強
以上正本證明與原本無異。
本件違反電業法及妨害公用事業罪部分如不服本判決應於收受本
判決後10日內向本院提出上訴書狀，其未敘述上訴理由者，並得
於提起上訴後10日內向本院補提理由書狀（均須按他造當事人之
人數附繕本）「切勿逕送上級法院」。
其餘竊盜罪部分不得上訴。
中　　華　　民　　國　　96　　年　　4　　月　　27　　日
　　　　　　　　　　　　　　　　　　書記官 黃富美
附錄本判決論罪科刑法條：
刑法第320條第1項：
意圖為自己或第三人不法之所有，而竊取他人之動產者，為竊盜
罪，處5 年以下有期徒刑、拘役或5 百元以下罰金。
刑法第321條：
犯竊盜罪而有左列情形之一者，處6月以上、5年以下有期徒刑：
一  於夜間侵入住宅或有人居住之建築物、船艦或隱匿其內而犯
    之者。
二  毀越門扇、牆垣或其他安全設備而犯之者。
三  攜帶兇器而犯之者。
四  結夥三人以上而犯之者。
五  乘火災、水災或其他災害之際而犯之者。
六  在車站或埠頭而犯之者。
前項之未遂犯罰之。
電業法第105條：
竊盜或損壞電桿、電線、變壓器或其他供電設備者，依刑法之規
定從重處斷。
附件：臺灣高雄地方法院95年度易字第2498號刑事判決
